【裁判字號】    98,交聲,2850
【裁判日期】    981022
【裁判案由】    聲明異議
【裁判全文】
臺灣高雄地方法院交通事件裁定        98年度交聲字第2850號
原處分機關  交通部公路總局高雄區監理所
異  議  人  甲○○
即受處分人
上列異議人因違反道路交通管理處罰條例案件，對於交通部公路
總局高雄區監理所民國98年9 月22日所為之裁決（高監自裁字第
裁80-NJ0000000號），聲明異議，本院裁定如下：
    主  文
異議駁回。
    理  由
一、異議意旨略以：異議人即受處分人甲○○所駕汽車要右轉時
    燈號是「綠燈」，但為顧及用路人之安全，自必須等機車道
    （慢車道）之機車全通行完始可右轉慢慢切入轉彎之車道，
    此由對向機車道尚有機車通行自可一目了然，異議人是在綠
    燈狀況下開始右轉，為此聲明異議，請求撤銷原處分云云。
二、按汽車駕駛人，行經有燈光號誌管制之交岔路口紅燈右轉行
    為者，處新臺幣（下同）600 元以上1,800 元以下罰鍰，並
    記違規點數3 點，道路交通管理處罰條例第53條第2 項、第
    63條第1 項第3 款分別定有明文。次按道路交通標誌標線號
    誌設置規則第206 條規定：「車輛面對圓形紅燈表示禁止通
    行，不得超越停止線或進入路口」。
三、經查：
  (一)本件異議人於民國98年6 月17日16時26分許，駕駛車牌號碼
    EN-3445 號自用小客車行經高雄縣鳳山市○○路與凱旋路路
    口，有「駕車行經有燈光號誌管制之交岔路口紅燈右轉行為
    」之違規情事等情，除異議人以上揭情詞置辯外，餘均為異
    議人所不爭執，並有舉發照片影本2 張附卷可佐（見本院卷
    第5 頁反面），復有交通部公路總局高雄區監理所98年9 月
    22日高監自裁字第裁80-NJ0000000號裁決書、高雄縣政府警
    察局98年8 月31日高縣警交字第0980039152號函各1 份在卷
    可稽。
  (二)異議人雖以前揭情詞置辯。惟查，經本院詳觀本案違規採證
    照片2 張（見本院卷第5 頁反面），異議人所駕駛車牌號碼
    EN-3445 號自用小客車，在顯示「紅燈」1.9 秒時，後車輪
    尚壓在停止線上，車頭則接近行人穿越道上，而在「紅燈」
    2.9 秒時，異議人則駕駛上開自用小客車駛越行人穿越道並
    右轉凱旋路方向，是異議人駕車行經有燈光號誌管制之交岔
    路口，於圓形「紅燈」亮起後仍有上開進入路口及右轉行為
    ，自堪認定。則本件員警依法舉發及原處分機關依法裁處異
    議人有「駕車行經有燈光號誌管制之交岔路口紅燈右轉行為
    」之違規，與法尚無違誤，異議人以上開情詞否認違規事實
    ，指摘原處分違法，尚非可採。
四、綜上，異議人確有裁決書上所載「駕車行經有燈光號誌管制
    之交岔路口紅燈右轉行為」之違規情事，揆諸首揭法律規定
    ，原處分機關援引道路交通管理處罰條例第53條第2 項、第
    63條第1 項規定，對異議人裁處罰鍰9,00元，並記違規點數
    3 點，並無違誤。異議人執上開情詞提起本件聲明異議，洵
    無理由，應予裁定駁回。
據上論斷，應依道路交通案件處理辦法第19條，裁定如主文。
中    華    民    國    98    年    10    月    22    日
                  交通法庭  法  官  林永村
以上證明與原本無異。
如不服本裁定應於送達後5 日內向本院提出抗告狀。
中    華    民    國    98    年    10    月    22    日
                            書記官  王珮樺


司法院資訊處製作；財團法人民間司法改革基金會備份。
